臺灣士林地方法院民事裁定　九十三年度簡抗字第五號
　　抗　告　人　財團法人國家衛生研究院
　　法定代理人　甲○○
　　相　對　人　泰華科技有限公司
　　法定代理人　乙○○
　　代　理　人　王泓鑫律師
　　複代理人　　丙○○
抗告人與相對人間請求給付貨款事件，抗告人對於民國九十二年七月二十三日本院內
湖簡易庭所為第一審之裁定提起抗告，本院裁定如下：
    主      文
抗告駁回。
抗告費用由抗告人負擔。
    理      由
一、本件抗告意旨略以：本件相對人即原告曾向抗告人住所地之法院、即鈞院聲請核
    發支付命令，而抗告人又未抗辯鈞院無管轄權，僅以是項債務尚有糾葛提出異議
    ，上開支付命令之聲請已視為起訴，鈞院即有管轄權，原裁定遽依職權裁定將本
    件移送於台灣台北地方法院，自有未合，爰提起抗告，請求廢棄原裁定等語。
二、按，當事人關於由一定法律關係而生之訴訟，得以合意定第一審管轄法院，此觀
    諸民事訴訟法第二十四條規定可明，此即所謂合意管轄。而有關合意管轄之規定
    ，除專屬管轄外，得排斥其他審判籍而優先適用。又，同法第二十五條規定：被
    告不抗辯法院無管轄權，而為本案之言詞辯論者，以其法院為有管轄權之法院，
    即所謂擬制之合意管轄，自須被告於言詞辯論期日到場，就訴訟標的之法律關係
    為實體上之陳述者，始有其適用。
三、經查：
（一）本件係因相對人與抗告人間關於光學平台系統買賣契約法律關係而生之訴訟，
      兩造於民國（下同）九十一年九月二十三日所簽訂之契約書，其中第十二條後
      段，已約明就該契約所生之爭執，雙方合意以台灣台北地方法院為第一審管轄
      法院，有該契約書影本在卷可稽。依前揭說明，除專屬管轄外，該合意管轄之
      約定，自得排斥其他管轄法院而優先適用。
（二）而本件相對人原係以其已依債之本旨提出給付，抗告人拒不付款為由，依民事
      訴訟法第五百十條專屬管轄之規定，向抗告人事務所所在地之法院、即本院聲
      請核發支付命令（九十二年度促字第八一三九號），因抗告人於法定期間內合
      法提出異議，本院乃依民事訴訟法第五百十九條第一項規定，以相對人支付命
      令之聲請視為起訴（嗣分由本院內簡易庭九十二年湖簡字第一二七三號事件受
      理）。實則，相對人係因專屬管轄之規定而向本院聲請核發支付命令，並因法
      律規定而發生視為起訴之效果，尚難認定其已拋棄合意管轄約定之權益。且原
      審九十二年七月二十三日第一次言詞辯論期日，相對人到場即聲請移轉管轄，
      亦有言詞辯論筆錄及報到單在卷可憑，而抗告人尚未於言詞辯論期日到場為本
      案之辯論，自無民事訴訟法第二十五條之適用。從而，原審依相對人之聲請裁
      定移送台灣台北地方法院，即無不合。抗告意旨指摘原裁定不當，聲明廢棄，
      為無理由，應予駁回。
四、據上論結，本件抗告為無理由，依民事訴訟法第四百九十五條之一第一項、第四
    百四十九條第一項、九十五條、第七十八條裁定如主文。
中　　　華　　　民　　　國　　九十三　　年　　　九　　　月　　二十九　　日
                                        臺灣士林地方法院民事第二庭
                                            審判長法官  李玉卿
                                            法      官  方彬彬
                                            法      官  施月燿
右為正本係照原本作成。
本裁定不得抗告。
中　　　華　　　民　　　國　　九十三　　年　　　十　　　月　　  一  　　日
                                            法院書記官  韓金發
